臺灣屏東地方法院刑事判決　　　　　　　 94年度訴字第839號
聲　請　人　臺灣屏東地方法院檢察署檢察官
被　　　告　甲○○
上列被告因違反兒童及少年性交易防制條例案件，經檢察官聲請
簡易判決處刑（94年度偵字第3254號），經本院認為不宜以簡易
判決處刑，改依通常程序審理，判決如下：
    主  文
甲○○無罪。
    理  由
一、本件聲請簡易判決處刑意旨略以：被告甲○○以其位於屏東
    縣潮州鎮○○街1 巷1 號住處之電腦，透過其父親林憲章向
    數位聯合電信公司（SEEDNET）申 設之寬頻網路（ADSL：IP
    位置：211.74.78. 119），在對外公開之CLUB1069拓峰網一
    般交友中心網站（網址：HTTP：//CLUB1069.TOPFONG.COM/F
    RIENDSHIP/INDEX. PHP），公然刊登足以引誘人為性交易之
    訊息「姓名：DALA N、性別：隨便、年齡1983、居住地：屏
    東地區、角色：不分、信箱：DALAN1605 ＠PCHOME.COM.TW
    、類型：學生、介紹：找固定槍友．一起看片聊天打手槍．
    純打槍無負擔．我17 0 /62/21 短髮結實．屏東潮州」，因
    認被告涉有違反兒童及少年性交易防制條例第29條之罪嫌。
二、按犯罪事實應依證據認定之，無證據不得認定犯罪事實；不
    能證明被告犯罪者，應諭知無罪之判決，刑事訴訟法第154
    條第2 項、第301 條第1 項分別定有明文。又認定不利於被
    告之事實，須依積極證據，苟積極證據不足為不利於被告事
    實之認定時，即應為有利於被告之認定，更不必有何有利之
    證據（最高法院30年上字第816 號號判例參照）。另按在訴
    訟上用以證明事實之證據，須於通常一般之人均不致於有所
    懷疑，而得確信其為真實之程度者，始得據以為有罪之認定
    ；倘其證明尚未達到此一程度，而有合理之懷疑存在，致使
    無從為有罪之確信時，即應為無罪之判決（最高法院76年度
    台上字第4986號判例意旨參照）。又按兒童及少年性交易防
    制條例第29條係以「以廣告物、出版品、廣播、電視、電子
    訊號、電腦網路或其他媒體，散布、播送或刊登足以引誘、
    媒介、暗示或其他促使人為性交易之訊息」為構成要件，是
    經由電腦網路等媒體所散布之訊息，必須為促使他人為「性
    交易」之訊息，始與該條之構成要件相符，而依同條例第2
    條就性交易所為之定義：「本條例所稱性交易指有對價之性
    交或猥褻行為」，故兒童及少年性交易防制條例所稱之性交
    易必以有對價為要件。
三、本件公訴人認被告甲○○涉有前開罪嫌，係以被告於警訊中
    之自白、卷附前揭文章及被告所使用電腦IP列印資料為論據
    。訊據被告固坦承於前揭時、地以電腦張貼上述留言之事實
    不諱，惟堅決否認有何公訴人所指之犯行，辯稱：我沒有要
    和他人性交易，純粹是因為好玩。文章上所述「無負擔」是
    指不要管什麼事情，「固定槍友」並沒有限定性別，「一起
    看片聊天打手槍」不用向對方收錢，「打手槍」是指自慰等
    語。
四、經查，被告雖供承前揭時、地以電腦在上述網站張貼上述留
    言之事實，並有卷附前揭文章及被告所使用電腦IP列印資料
    可稽，惟被告自警詢中即陳稱：我刊登此篇文章並沒有性交
    易之意思，但有意圖或暗示與不特定人發生性行為。我所張
    貼的文章中所提到「固定槍友」是指固定發生性行為（手淫
    ）的朋友。「一起看片聊天打手槍. 純打手槍」是指看影片
    聊天後一起手淫的意思。而「角色：隨便」是指在手淫當中
    我所扮演男性或女性均可的角色。我所刊登的網站是屬於同
    性戀交友網站等語（見警卷第3 、4 頁）；復於本院審理中
    亦稱：我沒有要和他人性交易的意思，純粹是因為好玩。文
    章上所述「無負擔」是指不要管什麼事情，「固定槍友」並
    沒有限定性別，「一起看片聊天打手槍」不用向對方收錢。
    「打手槍」是指自慰等語（見本院審理卷第10、19頁），且
    依被告於留言版中所述，亦僅係徵求網友一起看影片後自慰
    ，且特別強調「無負擔」，並未提及任何有關性交及代價之
    文字，此與一般利用電腦網際網路進行所謂「網路援交」者
    ，多會於留言內容中提及有關性交之對價，或利用「援助」
    、「包養」、「援」等字眼者有異，是由上述留言之內容，
    實難認被告於電腦網際網路留言版上所散布之訊息，有引誘
    、暗示他人從事有「對價」關係之性交易行為。換言之，被
    告上述行為與兒童及少年性交易防制條例第2 條所定義「性
    交易」之文義不符，故被告前揭所辯稱：伊刊登文章是尋找
    固定槍友看影片聊天後一起手淫，並沒有性交易之意思等詞
    ，應屬可信。從而，被告雖有於電腦網際網路留言版上散布
    引誘、暗示他人與其一同看影片聊天後自慰之訊息，然其散
    布之訊息亦未曾提及任何有關「性交或猥褻行為對價」之言
    詞，自難認此等訊息係引誘或暗示他人為「性交或猥褻行為
    易」即有對價之性交之訊息。此外，本院復查無其他積極證
    據足資證明被告確有公訴人所指之犯行，不能證明被告犯罪
    ，依法應為無罪之諭知。
據上論斷，應依刑事訴訟法第452 條、第301 條第1 項，判決如
主文。
中　　華　　民　　國　　94　　年　　10　　月　　31　　日
                      刑事庭第三庭  審判長法  官  楊清安
                                          法  官  柯雅惠
                                          法  官  楊萬益
以上正本證明與原本無異。
如不服本判決應於收受本判決送達後十日內向本院提出上訴書狀
，其未敘述上訴理由者，並得於提起上訴後十日內向本院補提理
由書狀（均須按他造當事人之人數附繕本）「切勿逕送上級法院
」
中　　華　　民　　國　　94　　年　　10　　月　　31　　日
                                          書記官  陳勃諺